DAVID SÁNCHEZ ALBARRÁN

PYTHON DEVELOPER

david.sanch

david.sanchezalb@gmail.com

in linkedin.com/in/d-vid

SpinBath.github.io

github.com/SpinBath

Salamanca, España

Habilidades

- PYTHON
- DJANGO
- PYSPARK
- PANDAS
- MATPLOTLIB
- HTML5
- CSS
- JAVASCRIPT
- REACT
- MYSQL
- PL/SQL
- GIT

Idiomas

- Español
- Ingles (B1 B2)

Sobre mi

Desarrollador Junior con sólidos conocimientos en Python y experiencia con tecnologías como Django, Pandas, PySpark, React, entre otras.

He participado en el desarrollo de aplicaciones web, APIs REST, procesos ETL, herramientas de web scraping y soluciones orientadas a la ciberseguridad.

Algunos de estos proyectos pueden consultarse en mi portfolio web y perfil de LinkedIn.

Experiencia

Developer Junior (FCT)

NTT DATA | Salamanca

Mar 2023 - May 2023

- Desarrollo de utilidades para el servicio.
- Mantenimiento y gestión de bases de datos.

Principales tecnologías del servicio:

Oracle SQL Developer - Visual Basic - Vue.js - Python

Técnico de Mantenimiento (FCT)

Ayuntamiento de Peñaranda de Bracamonte | Salamanca Abr 2019 - Jun 2021

- Mantenimiento y reparación de equipos informáticos
- Mantenimiento de la red

Estudios

Máster en Ciberseguridad en Entornos de las Tecnologías de la Información (CETI)

IES Venancio Blanco, Salamanca 2023 - 2024

Desarrollo de Aplicaciones Multiplataforma (DAM)

IES Venancio Blanco, Salamanca 2021 - 2023

Sistemas Microinformáticos y Redes (SMR)

IES Germán Sánchez Ruipérez, Peñaranda de Bracamonte 2019 - 2021